# 非上市公司购买上市公司股权实现间接上市

提问人：jidus 时间：2013-05-13 23:18:53
CPA书上说：非上市公司购买上市公司股权实现间接上市，上市公司如未持有任何不构成业务的资产或负债，形成差额按权益性交易原则处理。 可是又说：企业取得不形成业务的资产，应将购买成本在各项资产、负债的相对公允价值基础上进行分配。这样的话本身并不形成合并差额。 这两者会不会矛盾？

回答人：chenyiwei
非上市公司购买上市公司股权实现间接上市的交易具有明显的特殊性，其所支付的对价金额往往远远高于所获得的上市公司原有的可辨认净资产的公允价值，在实务中很多案例是把原上市公司的资产、负债全部清空以后以完全净壳交易的方式进行。在这种情况下，非上市公司之所以愿意以很高的溢价（远远高于可辨认净资产公允价值）取得上市公司的控制权，所支付的溢价部分实际上是“壳资源”的价值，即交易的主要目的是为了获取“壳资源”而不是取得上市公司原有的可辨认净资产。所以要采用不同的处理方式。